【裁判字號】    95,易,2082
【裁判日期】    951229
【裁判案由】    毒品危害防制條例
【裁判全文】
臺灣板橋地方法院刑事判決              95年度易字第2082號
公  訴  人  臺灣板橋地方法院檢察署檢察官
被      告  甲○○
上列被告因毒品危害防制條例案件，經檢察官提起公訴（95年度
毒偵字第6093號），本院裁定改用簡式審判程序審理，判決如下
：
    主  文
甲○○施用第二級毒品，累犯，處有期徒刑捌月。
扣案之吸食器壹組、塑膠袋參個、分裝勺壹支，均沒收。
    事  實
一、甲○○前於民國87年間因違反麻醉藥品管理條例案件，經本
    院裁定送觀察、勒戒後，認無繼續施用毒品之傾向，於87年
    12月21日以87年度簡字第243 號判處免刑確定。又於90年間
    因施用毒品案件，經本院裁定送觀察、勒戒後，認無繼續施
    用毒品之傾向，經臺灣板橋地方法院檢察署檢察官於90年4
    月9 日，以90年度毒偵字第1471號為不起訴處分確定。又於
    91年間因施用毒品案件，經本院裁定令入戒治處所施以強制
    戒治1 年（於93年1 月9 日法律修正釋放出所），並經檢察
    官聲請簡易判決處刑，嗣經本院於91年9 月18日，以91年度
    重簡字第1008號判處有期徒刑4 月確定，並於93年3 月7 日
    執行完畢。又於93年間因施用毒品案件，經本院於94年8 月
    17 日 以94年度簡字第1962號判處有期徒刑3 月確定。以上
    2 罪，並經本院裁定應執行有期徒刑7 月確定，甫於95年1
    月28 日 執行完畢。詎其猶不知悔改，復基於施用第2 級毒
    品甲基安非他命之犯意，於95年8 月27日上午10時許，在臺
    北縣蘆洲市○○路198 巷7 弄11號3 樓住處（起訴書誤載為
    10號3樓） ，以將甲基安非他命放入吸食器內燒烤之方式，
    施用第2 級毒品甲基安非他命乙次。嗣在上址為警當場查獲
    ，並扣得其所有，供施用第2 級毒品甲基安非他命所用之吸
    食器1組 、塑膠袋3 個、分裝勺1 支。
二、案經臺北縣政府警察局蘆洲分局報請臺灣板橋地方法院檢察
    署檢察官偵查起訴。
    理  由
一、上揭事實業據被告甲○○於警詢、偵查及本院審理中坦承不
    諱，並有其所有，供施用第2 級毒品甲基安非他命所用之吸
    食器1 組、塑膠袋3 個、分裝勺1 支扣案可資佐證（見臺灣
    板橋地方法院檢察署95年度毒偵字第6093號偵查卷第26頁）
    。而被告為警查獲後所採集之尿液經送檢驗結果確呈甲基安
    非他命陽性反應，此有臺灣檢驗科技股份有限公司濫用藥物
    尿液檢驗報告1 紙在卷可憑（見上開偵查卷第43頁），足徵
    其自白與事實相符。又被告於87年間因違反麻醉藥品管理條
    例案件，經本院裁定送觀察、勒戒後，認無繼續施用毒品之
    傾向，於87年12月21日，以87年度簡字第243 號判處免刑確
    定。又於90年間因施用毒品案件，經本院裁定送觀察、勒戒
    後，認無繼續施用毒品之傾向，經臺灣板橋地方法院檢察署
    檢察官於90年4 月9 日，以90年度毒偵字第1471號為不起訴
    處分確定。又於91年間因施用毒品案件，經本院裁定令入戒
    治處所施以強制戒治1 年（於93年1 月9 日法律修正釋放出
    所），並經檢察官聲請簡易判決處刑，嗣經本院於91年9 月
    18日，以91年度重簡字第1008號判處有期徒刑4 月確定，並
    於93年3 月7 日執行完畢。又於93年間因施用毒品案件，經
    本院於94年8 月17日，以94年度簡字第1962號判處有期徒刑
    3 月確定。以上2 罪，並經本院裁定應執行有期徒刑7 月確
    定，甫於95年1 月28日執行完畢，有臺灣高等法院被告前案
    紀錄表1 份在卷可憑。是以，本件事證明確，被告施用第2
    級毒品甲基安非他命之犯行洵堪以認定，應予依法論處。
二、核被告所為，係犯毒品危害防制條例第10條第2 項之施用第
    2 級毒品罪。被告持有第2 級毒品甲基安非他命，既意在供
    己施用，其持有之低度行為，應為施用之高度行為所吸收，
    不另論罪。末查被告有如事實欄所載之論罪科刑及執行情形
    ，有臺灣高等法院被告前案紀錄表1 份在卷足憑，其於有期
    徒刑執行完畢後5 年內，再犯本案有期徒刑以上之罪，為累
    犯，應依刑法第47條第1 項之規定加重其刑。爰審酌被告素
    行不佳，多次漠視法令之禁制，恣意濫用毒品，戕害己身，
    顯無悔改之意，惟於他人尚無明顯重大危害，及其犯後坦承
    犯行，態度良好等一切情狀，量處如主文所示之刑，以資懲
    儆。
三、扣案之吸食器1 組、塑膠袋3 個、分裝勺1 支，係被告所有
    ，且供施用第2 級毒品甲基安非他命所用之物，業據被告於
    警詢、偵查及本院審理中供承在卷，惟其僅係日常用品臨時
    替代使用之物，就其性質上或使用上，非專供施用毒品之器
    具，爰依刑法第38條第1 項第2 款之規定宣告沒收。另扣案
    之針筒1 支，經查與本案無涉，且被告於本院審理中亦否認
    為其所有之物，爰不併予宣告沒收。
四、本件經檢察官提起公訴，被告於準備程序中就被訴事實為有
    罪之陳述，經法官告知簡式審判程序之旨，並聽取公訴人、
    被告之意見後，本院合議庭裁定由受命法官獨任進行簡式審
    判程序，併予敘明。
據上論斷，應依刑事訴訟法第273 條之1 第1 項、第299 條第1
項前段，毒品危害防制條例第10條第2 項，刑法第11條前段、第
47條第1 項、第38條第1 項第2 款，判決如主文。
本案經檢察官郭季青到庭執行職務。
中    華    民    國    95    年    12    月    29    日
                  刑事第十九庭  法  官  曾正耀
以上正本證明與原本無異。
如不服本判決，應於判決送達後10日內，向本院提出上訴狀。
                                書記官  陳淑怡
中    華    民    國    95    年    12    月    29    日
附論罪科刑依據之法條：
毒品危害防制條例第10條第2項
施用第2級毒品者，處3年以下有期徒刑。


司法院資訊處製作；財團法人民間司法改革基金會備份。
